臺灣臺中地方法院民事裁定　100年度小上字第41號
上　訴　人　快速捷國際有限公司
法定代理人　張仁學
被上訴人　　陳佳純
上列當事人間給付報酬事件，上訴人對於中華民國100年4月8日
本院沙鹿簡易庭100年度沙小字第46號第一審判決提起上訴，本
院裁定如下：
    主      文
上訴駁回。
第二審訴訟費用新臺幣壹仟伍佰元由上訴人負擔。
    理      由
一、按對於小額程序之第一審裁判之上訴或抗告，非以其違背法
    令為理由，不得為之。又上訴狀內應記載上訴理由，表明(一)
    原判決所違背之法令及其具體內容。(二)依訴訟資料可認為原
    判決有違背法令之具體事實，民事訴訟法第436條之24第2項
    、第436條之25分別定有明文。又所謂判決有違背法令，乃
    指判決不適用法規或適用不當，亦為同法第468條所明定，
    此亦為小額事件之上訴程序所準用（民事訴訟法第436條之3
    2第2項參照）。再以判決有不適用法規或適用不當為上訴理
    由時，其上訴狀或理由書應有具體之指摘，並揭示該法規之
    條項或內容，若係成文法以外之法則，應揭示該法則之旨趣
    ，倘為司法院解釋或最高法院之判例，則應揭示該判解之字
    號或其內容，如依民事訴訟法第469條所列第1款至第5款理
    由提起上訴時（第6款未準用，參照民事訴訟法第436條之32
    第2項規定），其上訴狀或理由書應揭示合於該條款之事實
    。如上訴人提起上訴，其訴狀所載，僅就原審取捨證據任加
    指摘，並未具體指出原判決違背何等法規，其上訴即難認為
    合法，最高法院著有71年臺上字第314號判例意旨足資參照
    。次按上訴不合法者，第二審法院應以裁定駁回之，民事訴
    訟法第444條第1項前段定有明文，且於小額事件之上訴程序
    亦準用之，此參照民事訴訟法第436條之32第2項規定自明。
二、本件上訴意旨略以：被上訴人於民國 (下同)97 年12月15日
    與上訴人簽訂理債客戶基本資料卡，並於右下角填寫希望月
    付新台幣(下同)10,000元，而被上訴人之無擔保欠款金額總
    額為535,647元，依銀行公會方案規定，銀行給予分期償還
    的方案，最佳可以到分180期0%，上訴人係基於協助被上訴
    人得到最好的方案內容，便在前置協商聲請書上填寫希望月
    繳3,000元，但依被上訴人在理債客戶基本資料卡所填，只
    要在月付10,000元以內，被上訴人均可接受，故被上訴人於
    98 年2月間與中國信託銀行簽約，並依約月付6,000元、利
    率0% 並無任何不妥。上訴人若無協助被上訴人送件至銀行
    ，為何上訴人擁有送件予中國信託銀行辦理前置協商之所有
    資料，若是由被上訴人自行辦理，依前置協商申請書第8條
    規定，需退件後6個月方自行送件至最大債權銀行，但是被
    上訴人聲稱於98年2月16日與中國信託銀行協商完成，實屬
    上訴人協助被上訴人辦理前置協商之日期內完成云云。
三、經查：上訴人為前揭理由之陳述，並提出證物資料為據，乃
    為證明業已提供被上訴人與訴外人中國信託銀行前置協商之
    協助，核其所陳係針對原審取捨證據、認定事實之職權行使
    ，指摘其為不當，並未具體指出原審判決有如何違背法令情
    事，亦未依民事訴訟法第436條之25之規定，表明原判決所
    違背之法令及具體內容，暨依訴訟資料可認為原判決有違背
    法令之具體事實，或有民事訴訟法第469條第1款至第5款之
    情形，自難認對原審判決之如何違背法令已有具體之指摘。
    再按小額訴訟程序之當事人除有因原法院違背法令致未能提
    出者外，於第二審程序不得提出新攻擊或防禦方法，民事訴
    訟法第436條之28定有明文。本件上訴人於原審並未提出前
    揭攻擊防禦方法，且非因原法院有何違背法令之情事所致，
    業經本院核閱原審卷查明屬實，則上訴人於本院提出之前開
    攻擊防禦方法，有違上揭規定，本院自無庸加以審酌。本件
    上訴，自不能認合法，應予駁回。
四、依民事訴訟法第436條之32第1項準用同法第436條之19規定
    之結果，小額訴訟程序之第二審法院為訴訟費用之裁判時，
    應確定其訴訟費用額。查本件第二審訴訟費用額確定為
    1,500元，爰依前開規定諭知如主文第2項所示。
五、據上論結，本件上訴為不合法，依民事訴訟法第436條之32
    第1項、第2項、第444條第1項、第95條、第78條、第436條
    之19第1項，裁定如主文。
中    華    民    國  100    年    6    月    20    日
                  民事第四庭  審判長法  官  楊國精
                                    法  官  張國華
                                    法  官  吳蕙玟
正本係照原本作成
不得抗告
中    華    民    國  100    年    6    月    20    日
                                    書記官  廖日晟